臺灣高等法院高雄分院刑事判決　　　　99年度上訴字第1250號
上　訴　人　臺灣高雄地方法院檢察署檢察官
上　訴　人
即　被　告　孫予翎
選任辯護人　周村來律師
　　　　　　周元培律師
被　　　告　柯清文
選任辯護人　余景登律師
上列上訴人因被告強盜等案件，不服臺灣高雄地方法院99年度訴
字第216 號中華民國99年6 月11日第一審判決（起訴案號：臺灣
高雄地方法院檢察署99年度偵字第27343 號），提起上訴，本院
判決如下：
    主  文
原判決關於孫予翎強盜罪壹罪（吳俊賢部分）暨定執行刑部分均
撤銷。
孫予翎被訴強盜罪（吳俊賢部分）壹罪部分無罪。
其他上訴駁回。
孫予翎上開駁回上訴所處如附表所示之刑應執行有期徒刑陸年拾
月。
    事  實
一、孫予翎於民國98年3 月間某日上午3 、4 時許，在高雄市苓
    雅區○○○路57號康橋汽車旅館某房間內，因吳○○與孫予
    翎性交後進入浴室洗澡，孫予翎乃意圖為自己不法所有，基
    於竊盜之犯意，趁吳○○不注意之際，竊取吳○○所有新臺
    幣（下同）1 萬餘元、行動電話1 具、國民身分證1 張、健
    保卡1 張及駕駛執照1 張得手，隨後即行離去康橋汽車旅館
    。
二、孫予翎又意圖為自己不法所有，基於強盜犯意，分別為下列
    行為：
    (一)98年5 月8 日下午2 時許，孫予翎與謝○○至高雄市○○
      區○○路251 巷2 號阿舍汽車旅館307 號房，孫予翎趁謝
      ○○進入浴室洗澡之際，先將事前備妥之不明藥物摻入咖
      啡中，再於謝○○出浴室後供其飲用，謝○○喝下摻有不
      明藥物之咖啡後，旋即陷於昏睡，孫予翎乃以此藥劑方式
      致使謝○○不能抗拒，而拿取謝○○所有現金5 千餘元、
      行動電話2 具、國民身分證1 張、健保卡1 張、信用卡3
      張、提款卡2 張，得手後離去。
    (二)98年5 月26日下午7 時30分許（起訴書誤載17時30分許）
      ，孫予翎與許○○至高雄市○○區○○街51號御宿汽車旅
      館某號房，孫予翎趁許○○進入浴室洗澡之際，先將事前
      備妥之不明藥物摻入咖啡中，再於許○○出浴室後供其飲
      用，許○○喝下摻有不明藥物之咖啡後，旋即陷於昏睡，
      孫予翎乃以此藥劑方式致使許○○不能抗拒，而拿取許○
      ○所有現金 4 千元及行動電話 2 具，得手後離去。
三、98年5 月8 日，因阿舍汽車旅館人員黃○○發現謝○○在房
    間內不省人事，而將謝○○送醫及報警處理，遂經警循線查
    獲孫予翎，又孫予翎於98年7 月21日警詢時，在上開竊盜吳
    ○○財物及強盜許○○財物犯罪被發覺前主動向員警自白，
    因而查獲上情。
四、案經高雄市政府警察局苓雅分局報告臺灣高雄地方法院檢察
    署檢察官偵查後起訴。
    理  由
甲、上訴人即被告孫予翎部分
壹、有罪部分
一、證據能力之說明：按被告之自白，非出於強暴、脅迫、利誘
    、詐欺、疲勞訊問、違法羈押或其他不正之方法，且與事實
    相符者，得為證據，刑事訴訟法第156 條第1 項定有明文。
    被告孫予翎固辯稱其於98年7 月21日下午6 時46分起至下午
    9 時27分警詢時之自白，因警方疲勞訊問及被告孫予翎恐慌
    症發作，所為自白非出於任意性，無證據能力等語。惟查：
    (一)被告孫予翎於98年7 月21日下午6 時46分起至下午9 時27
      分警詢時，表情自然，並無擦汗或呼吸明顯困難情形，可
      針對所詢問題回答，警方並以杯水提供被告孫予翎飲用，
      詢問人之口氣平順，無強暴、脅迫之情，背景有電腦打字
      聲，筆錄記載與被告孫予翎陳述大致相符等情，已經原審
      勘驗該次警詢之同步連續錄音錄影光碟屬實，有勘驗筆錄
      在卷可參（見原審訴字卷第49、58頁）；再參以該次警詢
      歷時2 小時41分，時間非長，被告孫予翎於警詢過程中亦
      無表示疲累要求休息；是被告孫予翎之警詢尚無因受員警
      疲勞訊問致陳述非出於任意性之情形。
    (二)被告孫予翎於98年7 月21日警詢中雖有幾次表示要拿藥物
      服用而未獲許可之情，此有原審勘驗筆錄在卷可參（見原
      審訴字卷第50、59－60頁）；又被告孫予翎於98年7 月21
      日下午9 時27分警詢完畢後，於同日下午10時30分至高雄
      市立民生醫院就診，主訴為心悸、胸悶及頭暈，自訴有恐
      慌症病史，經診療及心電圖、血液檢查，並無明顯異常，
      故診斷為疑似恐慌症發作，經靜脈點滴注射後，於同日下
      午11時55分離院，嗣於98年7 月22日上午5 時25分，被告
      孫予翎再經119 救護車送至高雄市立民生醫院急診，主訴
      為在警局時突然發生全身發抖及抽搐之狀況，到院時意識
      狀況為對聲音有反應，但不說話，且右臉有腫脹情形，於
      急診室留院觀察及靜脈點滴注射後，於98年7 月22日上午
      7 時35分離院，診斷為疑似恐慌症發作，98年7 月22日中
      午12時，被告孫予翎復經119 救護車送至高雄市立民生醫
      院急診，主訴為癲癇發作、喪失意識，到院時意識已清醒
      ，經診療後，於同日中午12時45分辦理住院治療，有高雄
      市立民生醫院99年1 月27日高市民醫病字第0990000517號
      函及高雄市立民生醫院被告孫予翎病歷在卷可佐（見原審
      審訴卷第47－72、82頁）。惟觀諸被告孫予翎於98年7 月
      21日警詢中雖未獲許可服用藥物後，仍能針對問題回答，
      表情與先前並無明顯不同或特別異狀，且員警有向被告孫
      予翎確認其未服藥是否影響陳述，被告孫予翎表示亦不會
      影響等情，此有原審勘驗筆錄在卷可參（見原審訴字卷第
      50、59－60頁）；再經本院囑託長庚醫療財團法人高雄長
      庚紀念醫院鑑定結果，認：「一、依DSM-IV精神疾病診斷
      準則手冊所載，所謂恐慌發作，係基於一段特定時期內有
      強烈害怕或不適感受，突然發生下列症狀中4 項（或4 項
      以上），並在10分鐘內達到最嚴重程度。1.心悸、心秤秤
      跳或心跳加快。2.出汗。3.發抖或顫慄。4.感覺呼吸困難
      或窒息感。5.哽塞感。6.胸痛或不適。7.噁心或腹部不適
      。8.頭暈、不穩感覺、頭昏沈或暈厥。9.失去現實感（覺
      得事物不真實）或失去自我感（感覺與自己疏離）。二、
      就法院所提供之卷宗及光碟，病人在98年7 月21日下午6
      時46分至下午9 時27分警詢時，並無明顯恐慌症發作之症
      狀。其意識亦為清醒，不影響其陳述之真實性。三、病人
      在98年7 月27日於本院精神科看診時，病歷上雖有Panic
      Attacks for 2 weeks 之記述，但此為病人自己陳述。此
      外，即便此陳述真實性無疑，恐慌發作也不會24小時持續
      發作2 個禮拜。因此，警詢時之記錄更具有當時並無明顯
      恐慌症發作之症狀的證據力。」、「二、依來函意旨，關
      於病人陳述之真實性部分：1.依貴院所提供之卷宗及光碟
      ，病人於98年7 月21日下午6 時46分至下午9 時27分許，
      進行警詢時，並未發現有恐慌症發作之情形。其意識狀態
      亦為清醒，其陳述之真實性未受影響。2.病人在98年7 月
      27日前來本院精神科看診時，病歷上雖有『Panic Attack
      s for 2 weeks 』之記載，惟該記載為病人之『主訴』。
      退一步言，縱該主訴之真實性無疑，恐慌症也不會24小時
      持續發作2 個禮拜。因此，由警詢時之錄影畫面，更可以
      證實病人當時無恐慌症發作之症狀。三、『恐慌發作』與
      『恐慌症』為2 個不同之概念。前次之鑑定意見已附有『
      恐慌發作』之診斷準則，其必要項目為『一段特定時期內
      有強烈害怕或不適感受』。……故病人於98年7 月21日下
      午6 時46分時，並未出現『強烈害怕或不適感受』，已不
      符合恐慌發作之標準。四、……2.鎮靜安眠藥戒斷症狀有
      一部分症狀與恐慌發作乃是相重疊，須依賴完整的病史才
      得以區分。病人於98年7 月21日下午6 時46分至下午9 時
      27分時，所進行之警詢筆錄，並未出現前開症狀。其後，
      病人於98年7 月21日下午10時30分時，送往民生醫院後，
      雖有心悸、頭暈、胸悶及心跳102 次／每分之情形，但急
      診病歷記載病人仍為意識清楚。而後，病人於98年7 月22
      日上午5 時25分時，再前往民生醫院急診，心跳119 次／
      每分，主訴為癲癇發作、口出白沫、喪失意識，隨後收住
      院治療至98年7 月24日，診斷中有需排除藥物成癮的描述
      。……六、綜上所陳，病人之恐慌症發作是否為藥物戒斷
      造成一事，……惟病人於98年7 月21日下午6 時46分至下
      午9 時27分所為之陳述，因其言談流利、思考流暢、注意
      力集中、無特異舉動及記憶力沒有明顯中斷或錯亂之情形
      ，且對於員警之問題，均可以切題回答，並無答非問、胡
      言亂語之情形，已難認為其陳述有因疾病（心理或藥物）
      而受影響。其次，員警於訊問期間，亦多次詢問病人是否
      適合接受警訊，而病人亦多次表示可以接受，未有『強烈
      害怕或不適感受』的狀況，已不符合恐慌發作之標準。再
      者，病人雖於訊問後期出現戒斷症狀，但戒斷初期的症狀
      輕微，亦沒有影響其意識，之後所出現之癲癇已為98年7
      月22日，亦難以影響同月21日之訊問。」；足見被告孫予
      翎於警詢時亦無因病致陳述非出於任意性之情形。
    綜上，被告孫予翎於98年7 月21日下午6 時46分起至下午9
    時27分警詢時之自白係出於任意性，自有證據能力。
二、訊據上訴人即被告（下稱被告）孫予翎坦承竊盜犯行，惟否
    認有強盜犯行，辯稱其係與謝○○、許○○性交易，只取得
    應有之代價，並無以藥物使其等昏睡而強取其等財物等語。
三、經查：
    (一)被告孫予翎竊盜被害人吳○○財物之事實，已經證人即被
      害人吳○○於偵查及原審審理中結證明確，參以被害人吳
      ○○事後於98年3 月30日上午1 時57分許以門號00000000
      00號行動電話傳送內容為「妳幹嗎拿我的證件，妳不還我
      的話，我真的要報警，錢跟手機給妳，證件還我，我可以
      不追究……」之簡訊予被告孫予翎，有被告孫予翎所持用
      門號0000000000號行動電話留存之簡訊內容照片、通聯紀
      錄及通聯調閱查詢單在卷可憑（見警卷1 第41頁、警卷2
      第4 －6 頁），證人即被害人吳○○之證述即堪信為真實
      。又被告孫予翎亦坦承此部分情節，核與上開證據相符，
      是被告孫予翎此部分竊盜犯行應堪認定。
    (二)被告孫予翎強盜被害人謝○○財物之事實，已經證人即被
      害人謝○○於偵查及原審審理中結證明確（見偵查卷第49
      －50頁、原審訴字卷第116 頁反面－第118 頁）；參以被
      害人謝○○98年5 月8 日下午6 時35分許被119 救護車送
      至高雄市立民生醫院急診，到院時意識不清，予以一般血
      液檢驗，有肝功能障礙，疑食用不明之物，即給予針劑靜
      脈注射，之後意識清楚，於當日下午9 時33分許離院，此
      有高雄市立民生醫院98年9 月29日高市民醫病字第098000
      5992號函、診斷證明書及病歷在卷可稽（見警卷1 第38頁
      、偵查卷第39頁、本院卷第71－77頁）；又被告孫予翎就
      其於98年5 月8 日下午2 時許與被害人謝○○同至阿舍汽
      車旅館307 號房之情亦不爭執；是證人即被害人謝○○上
      開證述應可信與事實相符。至被告孫予翎辯稱其係與被害
      人謝○○性交易，只取得應有之代價，並無以藥物使其昏
      睡而強取財物等語，無非卸責之詞，不足採信。
    (三)被告孫予翎強盜被害人許○○財物之事實，已經證人即被
      害人許○○於偵查及原審審理中結證稱其與被告孫予翎於
      98年5 月26日下午7 時30分許至御宿汽車旅館某號房後，
      其先進入浴室洗澡，洗畢走出浴室，被告孫予翎即拿咖啡
      給其飲用，其隨後乃陷於昏睡，直至當日下午10時許始經
      該旅館人員叫醒，醒後發現金錢及行動電話已不見等語明
      確（見偵查卷第56－57頁、原審訴字卷第106 －107 頁）
      ，參以被害人許○○事後於98年5 月27日下午1 時35分許
      以門號0000000000號行動電話傳送內容為「不知道你有沒
      有收到？六點下班若還沒接到你電話，我也只好報警……
      」之簡訊予被告孫予翎，有被告孫予翎所持用門號000000
      0000號行動電話留存之簡訊內容照片、通聯紀錄及通聯調
      閱查詢單在卷可憑（見警卷1 第41頁、警卷2 第19、24、
      29頁）；又被告孫予翎於警詢亦坦承上情在卷（見警卷1
      第4 頁反面），核與證人即被害人許○○之證述相符，被
      告孫予翎此部分之自白應可信為真正。至被告孫予翎其後
      辯稱未強盜被害人許○○之財物，其於警詢因恐慌症發作
      ，意識不清，故陳述非事實等語，然被告孫予翎警詢之自
      白係出於任意性，且自白與事實相符，已如前述，被告孫
      予翎此部分之辯解亦屬卸責之詞，不足採信。從而，被告
      孫予翎強盜被害人許○○之財物，同可認定。
    綜上所述，被告孫予翎之竊盜及強盜犯行，事證明確，均堪
    認定。
四、核被告孫予翎就事實欄一所為，係犯刑法第320 條第1 項之
    竊盜罪，被告孫予翎就事實欄二所為，均係犯刑法第328 條
    第1 項之強盜罪。被告孫予翎所犯上開竊盜罪1 罪及強盜罪
    2 罪間，時間、地點、被害人均不同，顯係各別起意，應予
    分論併罰。又被告孫予翎於如事實欄一所示竊盜罪及如事實
    欄二(二)所示強盜罪被發覺前即主動向員警坦承犯罪等情，已
    經證人即警員何○○、陳○○於原審審理中結證在卷（見原
    審訴字卷第62頁），符合自首之要件，爰就被告孫予翎如事
    實欄一所示竊盜罪及如事實欄二(二)所示之強盜罪依刑法第62
    條前段規定減輕其刑。
五、原判決就被告孫予翎竊盜及強盜（被害人謝○○、許○○部
    分）犯行部分，適用刑法第320 條第1 項、第328 條第1 項
    、第62條前段規定，並審酌被告孫予翎未以正當途徑賺取所
    需，假藉性交而竊取或以藥劑使被害人昏睡後，竊盜、強盜
    財物，所為藥劑之強盜手段危害被害人健康，實非可取，犯
    後否認犯行，未能體悟行為偏誤，亦未賠償被害人損害，態
    度非佳，兼酌被告孫予翎之犯罪動機、所得等一切情狀，量
    處如附表所示之刑；又說明扣案藥丸10顆係被告孫予翎於案
    發後所購買提出，即與被告孫予翎犯罪無關，故不予宣告沒
    收。經核原判決此部分認事用法，尚無不合，量刑亦稱妥適
    ，被告孫予翎上訴意旨否認強盜謝○○、許○○部分之犯罪
    ，就竊盜部分指摘原判決量刑過重，均無理由，應予駁回。
    此駁回部分之3 罪所處如附表所載宣告刑固因原審所宣告應
    執行刑已經撤銷而原所定應執行刑已失所附麗，且本件判決
    亦無本院所另宣告之宣告刑，但基於訴訟經濟原則，為免將
    來確定後檢察官仍需另聲請定應執行刑之勞，乃由本院依職
    權定其應執行刑，附此敘明。
貳、無罪部分
一、公訴意旨另略以：被告孫予翎意圖為自己不法所有，基於強
    盜犯意，於98年4 月6 日上午3 、4 時許，先與吳○○相約
    至高雄市○○區○○街51號御宿汽車旅館從事性交易，2 人
    進入旅館房間後，被告孫予翎隨即替吳○○沖泡1 杯即溶咖
    啡，並趁吳○○不注意之際，在咖啡中加入事先備妥之安眠
    藥，吳○○飲用後隨即昏睡不醒，被告孫予翎以此方式使吳
    ○○不能抗拒，而取走吳○○身上之現金1 千餘元，得手後
    逃離現場。因認被告孫予翎此部分亦涉犯刑法第328 條第1
    項強盜罪嫌。
二、經查：
    (一)證人吳○○於警詢中雖陳述被告孫予翎於當天在御宿汽車
      旅館有沖泡咖啡給其飲用，喝完後覺得味道奇怪，不久就
      睡著了，被告孫予翎事後曾告知因認受其欺騙感情，故在
      咖啡中放入安眠藥等語（見警卷2 第7 －8頁 ），並有證
      人吳○○於98年4 月6 日中午12時19分許、98年4 月6 日
      下午8 時47分許各傳送內容為「你為了拿錢，讓我喝杯，
      我現在一直在吐，吐得很難過……這就是你拿對方的錢的
      方式嗎，真恐怖，我又要去吐了」、「為什麼到現在我還
      是會吐，現在我在醫院吊點滴……」之簡訊予被告孫予翎
      一節，固有被告孫予翎所持用門號0000000000號行動電話
      留存之簡訊內容照片在卷可憑（見警卷2 第10－12頁）。
    (二)然被告孫予翎否認有此部分強盜犯行，又證人吳○○之警
      詢及傳送之簡訊均係審判外之陳述，且證人吳○○於偵查
      及原審審理中均結證稱其當天有喝酒，不確定被告孫予翎
      於當晚在御宿汽車旅館有無泡咖啡給其飲用，而後其睡著
      了，但不知是否因喝被告孫予翎沖泡之飲料之故，其事後
      並無嘔吐之情形，係因當天其與被告孫予翎有發生吵架，
      乃傳送不實簡訊予被告孫予翎等語（見偵查卷第50－51頁
      、原審訴字卷第103 －105 頁）；再觀諸證人吳○○傳送
      之簡訊內容並未具體陳述被告孫予翎有何以強暴、脅迫、
      藥劑之方法至使其不能抗拒之情形，況證人吳○○於警詢
      中亦已陳述簡訊內容為不實，其並未前往醫治或檢驗，係
      被告孫予翎告知有在飲料中放入安眠藥等語（見警卷2 第
      7 頁反面－第8 頁），故證人吳○○於警詢陳述被告孫予
      翎有將安眠藥放入飲料中給其飲用之情，亦無從佐證與事
      實相符。此外，復無其他積極證據足佐被告孫予翎有強盜
      吳○○財物犯行，被告孫予翎此部分犯罪即屬不能證明。
    (三)再被告孫予翎當天有取走證人吳○○所有1 千餘元一節，
      固迭據證人吳○○於偵查及原審審理中結證明確，但證人
      吳○○於原審審理中已結證稱其因與被告孫予翎係男女朋
      友，其所有之金錢歸被告孫予翎管領等語（見原審訴字卷
      第104 頁），參以證人吳○○於98年4 月6 日下午8 時47
      分許傳送簡訊內容亦表示仍深愛被告孫予翎，並未要求被
      告孫予翎返還金錢，且證人吳○○迄今均未曾向被告孫予
      翎要求賠償金錢損害，足見證人吳○○於原審審理中結證
      稱其因與被告孫予翎係男女朋友，被告孫予翎可自行取用
      其所有金錢等語，尚非無可採信，自難認被告孫予翎有構
      成竊盜罪。
三、原審疏未詳查，率認被告孫予翎觸犯強盜犯行，而予論罪科
    刑，被告孫予翎上訴意旨否認此部分犯行，非無理由，自應
    由本院將原判決此部分撤銷，並諭知被告孫予翎無罪。
乙、被告柯清文部分
一、公訴意旨略以：被告柯清文與被告孫予翎為同居男女朋友之
    關係，2 人竟基於意圖為自己不法所有之犯意聯絡，由被告
    柯清文提議、計畫，並前往高雄市○○路與自立路口之誠泰
    藥局藥局，購買含有第四級毒品及第四級管制藥品Diazepam
    成分之安眠藥，再以鐵鎚將之搗碎成粉末狀，交由被告孫予
    翎負責利用援交之機會尋找作案對象，而共同為下列竊盜、
    強盜行為：
    (一)98年3 月30日前某日凌晨3 時許，被告孫予翎與吳○○相
      約前往高雄市○○區○○路近正義路口之「康橋汽車旅館
      」從事性交易，2 人進入該旅館房間後，吳○○先進入浴
      室洗澡，被告孫予翎乃趁吳○○不注意之際，竊取吳○○
      所有之現金1 萬餘元、行動電話1 支、身分證1 張、健保
      卡1 張、駕照1 張，得手後由被告柯清文在外騎乘機車接
      應逃離現場，渠等將竊得之現金一同花用殆盡，其餘之財
      物則由被告柯清文丟棄在不詳地點。
    (二)98年4 月6 日凌晨3 時至4 時許，被告孫予翎與吳○○相
      約前往高雄市○○區○○街51號「御宿汽車旅館」從事性
      交易，2 人進入旅館房間後，被告孫予翎隨即替吳○○沖
      泡1 杯即溶咖啡，並趁吳○○不注意之際，在咖啡中加入
      被告柯清文事先備妥之安眠藥，吳○○飲用後隨即昏睡不
      醒，被告孫予翎以此方式使吳○○不能抗拒，而取走吳○
      ○身上之現金 1 千餘元，得手後逃離現場，並將強盜所
      得之現金與被告柯清文一同花用殆盡。
    (三)98年5 月8 日14時許，被告孫予翎與謝○○相約前往高雄
      市○○區○○路251 巷2 號「阿舍汽車旅館」307 號房從
      事性交易，2 人進入旅館房間後，孫予翎隨即替謝○○沖
      泡1 杯即溶咖啡，並趁謝○○不注意之際，在咖啡中加入
      被告柯清文事先備妥之安眠藥，謝○○飲用後隨即昏睡不
      醒，被告孫予翎以此方式使謝○○不能抗拒，而取走謝○
      ○身上之行動電話 2 支、身分證 1 張、健保卡 1 張、
      信用卡 3 張、提款卡 2 張、現金 5,000 餘元，得手後
      逃離現場，並將強盜所得之現金與被告柯清文一同花用殆
      盡，其於財物則由被告柯清文丟棄在不詳地點。
    (四)98年5 月26日17時30分許，被告孫予翎與許○○相約前往
      高雄市○○區○○街51號「御宿汽車旅館」從事性交易，
      2 人進入旅館房間後，被告孫予翎隨即替許○○沖泡1 杯
      即溶咖啡，並趁許○○不注意之際，在咖啡中加入被告柯
      清文事先備妥之安眠藥，許○○飲用後隨即昏睡不醒，被
      告孫予翎以此方式使許○○不能抗拒，而取走許○○身上
      之行動電話2 支、現金4,000 元，得手後逃離現場，並將
      強盜所得之現金與被告柯清文一同花用殆盡。嗣後經許思
      杰要求返還行動電話，被告孫予翎始於2 、3 日後，在高
      雄市○○路與六合路口與許○○見面，由許○○以4,000
      餘元之價額買回前開2 支行動電話。
    因認被告柯清文與被告孫予翎共犯刑法320 條第1 項竊盜罪
    嫌及刑法第328 條第1 項強盜罪嫌。
二、公訴人認被告柯清文涉犯竊盜及強盜罪嫌，係以被告柯清文
    之陳述及證人即同案被告孫予翎、證人即被害人吳○○、吳
    ○○、謝○○、許○○、黃士哲之證述，並有高雄市立民生
    醫院診斷證明書、行政院衛生署管制藥品管理局鑑定書、簡
    訊翻拍照片、通聯紀錄、監視錄影翻拍照片附卷及藥丸扣案
    可佐，資為論據。
三、訊據被告柯清文否認有竊盜及強盜犯行，辯稱其並未與被告
    孫予翎共同為竊盜及強盜行為，其均不知情等語。
四、經查：
    (一)被告孫予翎竊盜被害人吳○○財物及強取被害人謝○○、
      許○○財物之事實，已如前述，首堪以認定。
    (二)被告孫予翎於警詢中雖證述係由被告柯清文提議竊盜被害
      人吳○○財物及強取被害人謝○○、許○○財物，並由被
      告柯清文購買安眠藥以鐵鎚將之搗碎成粉末狀交與被告孫
      予翎使用，竊取及強盜之財物均由 2 人共同花用等語（
      見警卷 1 第 4 頁反面－第 5 頁）。惟被告孫予翎於偵
      查及原審審理中結證否認被告柯清文有提供安眠藥物共同
      竊取及強盜財物之情等語（見偵查卷第 16 頁、原審訴字
      卷第 12 0 頁），是證人即共同被告孫予翎之證述前後反
      覆，尚難遽信何者為真實，自仍應調查其他證據資以佐證
      被告柯清文之犯行。
    (三)依被害人吳○○、謝○○、許○○之證述均未曾提及被告
      柯清文，亦無從據為不利被告柯清文之認定。
    (四)扣案藥丸10顆係被告孫予翎遭查獲後所購買，自與本案無
      關，不得作為不利被告柯清文之證據。
    (五)被告柯清文固自白曾為被告孫予翎購買安眠藥等語，惟參
      以被告孫予翎於96年3 月15日起即因安眠藥物（Stilnox
      ）依賴症狀，多次至高安診所所就診，另於97年11月21日
      亦曾至財團法人私立高雄醫學大學附設中和紀念醫院家醫
      科門診要求開立30天之Stilnox 藥，此有高安診所99年2
      月2 日高字第098020201 號函附病歷摘要及財團法人私立
      高雄醫學大學附設中和紀念醫院99年2 月4 日高醫附行字
      第0990000445號函在卷可參（見原審審訴卷第84、85頁、
      原審訴字卷第8 頁），而被告柯清文與被告孫予翎為男女
      朋友關係，已經被告2 人陳明在卷，是被告柯清文基於2
      人之情誼為被告孫予翎購買安眠藥，既難認有何違常之處
      ，亦無從依此遽認被告柯清文購買安眠藥係供被告孫予翎
      實施竊盜及強盜財物之用。
    此外，復查無其他積極證據足認被告柯清文與被告孫予翎間
    就竊盜、強盜犯行間有如何犯意聯絡及行為分擔，被告柯清
    文之犯罪即屬不能證明。
五、原審以不能證明被告柯清文犯罪而諭知無罪之判決，核無不
    合，檢察官上訴意旨指摘原判決此部分不當，為無理由，應
    予駁回。
據上論結，應依刑事訴訟法第368條、第369 條第1 項前段、第
364 條、第299 條第1 項前段，刑法第320 條第1 項、第328 條
第1 項、第62條前段、第51條第5 款，刑法施行法第1 條之1 ，
判決如主文。
本案經檢察官劉玲興到庭執行職務。
中    華    民    國  100     年    4     月    28    日
                    刑事第八庭  審判長法  官  洪兆隆
                                      法  官  張盛喜
                                      法  官  郭玫利
以上正本證明與原本無異。
竊盜罪部分不得上訴。
強盜罪部分如不服本判決應於收受本判決後10日內向本院提出上
訴書狀，其未敘述上訴理由者，並得於提起上訴後10日內向本院
補提理由書狀（均須按他造當事人之人數附繕本）「切勿逕送上
級法院」。
中    華    民    國  100     年    4     月    29    日
                                      書記官  梁美姿
附錄本件判決論罪科刑法條
中華民國刑法第320條第1項：
意圖為自己或第三人不法之所有，而竊取他人之動產者，為竊盜
罪，處五年以下有期徒刑、拘役或五百元以下罰金。
中華民國刑法第328條第1項：
意圖為自己或第三人不法之所有，以強暴、脅迫、藥劑、催眠術
或他法，至使不能抗拒，而取他人之物或使其交付者，為強盜罪
，處五年以上有期徒刑。

附表：
┌──┬──────────────────┬────┐  
│編號│        主        文                │ 附  註 │
├──┼──────────────────┼────┤
│ 1  │孫予翎犯竊盜罪，處有期徒刑月。    │被害人吳│
│    │                                    │○○部分│
├──┼──────────────────┼────┤
│ 2  │孫予翎犯強盜罪，處有期徒刑伍年貳月。│被害人謝│
│    │                                    │○○部分│
├──┼──────────────────┼────┤
│ 3  │孫予翎犯強盜罪，處有期徒刑貳年捌月。│被害人許│
│    │                                    │○○部分│
└──┴──────────────────┴────┘